臺灣臺中地方法院刑事判決
111年度交訴字第385號
公  訴  人  臺灣臺中地方檢察署檢察官
被      告  湯勝博



上列被告因肇事逃逸罪等案件，經檢察官提起公訴（111年度偵
緝字第1931號），被告於準備程序就被訴事實為有罪之陳述，本
院合議庭裁定由受命法官就肇事逃逸部分獨任逕行簡式審判程序
，並判決如下：
    主    文
丙○○駕駛動力交通工具肇事，致人受傷而逃逸，處有期徒刑陸
月，如易科罰金，以新臺幣壹仟元折算壹日。緩刑貳年。
    犯罪事實
一、丙○○於民國111年3月3日上午8時許，騎乘車牌號碼000-000
    號普通重型機車，在臺中市○○區○○路0段000號內新市場內，
    本應注意車前狀況並隨時保持必要之安全措施，而依當時情
    形，並無不能注意情事，竟疏未注意及此，而與對向在市場
    內由乙○○○騎乘之車牌號碼000-000號輕型機車發生擦撞，致
    乙○○○人、車倒地，受有左側小腿擦挫傷及開放性傷口、右
    臀部挫傷等傷害（過失傷害部分業經乙○○○撤回告訴，由本
    院另為公訴不受理判決）。詎肇事後丙○○並未對乙○○○施以
    救護，亦未留聯絡方式，且未報警或叫救護車，隨即騎乘機
    車逃逸。嗣經員警調閱市場內監視影像，循線查悉上情。
二、案經乙○○○訴請臺灣臺中地方檢察署檢察官偵查起訴。
    理    由
一、本件被告丙○○所犯係死刑、無期徒刑、最輕本刑為3年以上
    有期徒刑以外之罪，其於準備程序中就被訴事實為有罪之陳
    述，經告知簡式審判程序之旨，並聽取當事人之意見後，本
    院合議庭認為適宜行簡式審判程序，爰依刑事訴訟法第273
    條之1第1項規定裁定由受命法官獨任進行簡式審判程序。又
    簡式審判程序之證據調查，依刑事訴訟法第273條之2規定，
    不受同法第159條第1項審判外陳述排除之限制，故卷內所列
    之各項證據，自得作為證據，先予敘明。
二、上揭犯罪事實，業據被告於本院準備程序及審理時坦承不諱
    ，核與證人即告訴人乙○○○證述大致相符，並有大里仁愛醫
    院111年3月3日診斷證明書、車輛詳細報表等各1份、相關照
    片12張等附卷可稽。足認被告自白與事實相符，堪予採信，
    是被告肇事逃逸之犯行堪予認定，應依法論罪科刑。
三、論罪科刑：
  ㈠刑法第284條第1項之過失傷害罪，係針對行為人應注意、能
    注意、而不注意之過失行為予以非難。而88年4月21日增定
    之同法第185條之4之肇事致人死傷逃逸罪，則以處罰肇事後
    逃逸之駕駛人為目的，俾促使駕駛人於肇事後能對被害人即
    時救護，以減少死傷，是該罪之成立祇以行為人有駕駛動力
    交通工具肇事，致人死傷而逃逸之事實為已足，至行為人之
    肇事有否過失，則非所問，二者之立法目的及犯罪構成要件
    截然不同，且駕駛人肇事逃逸，係在其過失行為發生後，為
    規避責任，而另行起意之行為，故行為人之過失犯行與其肇
    事致人死傷而逃逸之行為，應屬併罰關係（最高法院92年度
    台上字第4552號判決參照）。查本件被告涉嫌過失傷害部分
    ，已與告訴人達成調解，告訴人並撤回告訴，由本院另為公
    訴不受理判決，惟被告駕駛上開車輛肇事致告訴人受傷後，
    另行起意之逃逸行為，應另行處罰。核其所為，係犯刑法第
    185條之4之駕駛動力交通工具肇事致人受傷而逃逸罪。
  ㈡爰審酌被告肇事後逃逸，未協助救護告訴人，罔顧他人身體
    安全，其行為對於社會公共安全產生危害，所為實有不該，
    然考量被告肇事所致告訴人所受之傷勢非重，其犯後與告訴
    人已達成和解，告訴人具狀撤回告訴，此有聲明撤回刑事告
    訴狀1份在卷可查；犯後終能坦承犯行，已表悔意，態度尚
    可；自陳學歷為高職畢業、工作為菜市場擺攤、有1名未成
    年子女需其扶養、經濟狀況貧窮之智識程度及生活狀況等一
    切情狀，量處如主文所示之刑，併諭知如主文所示易科罰金
    之折算標準。
  ㈢查被告未曾因故意犯罪受受有期徒刑以上之宣告，此有臺灣
    高等法院被告前案紀錄表1份在卷可按，素行尚稱良好，且
    被告犯後坦承犯行，已表悔意，並與告訴人成立和解等情，
    業如前述，經此科刑教訓後，其當知所警惕，而無再犯之虞
    ，本院認其所受刑之宣告以暫不執行為適當，爰依刑法第74
    條第1項第1款規定，宣告緩刑2年。
據上論斷，應依刑事訴訟法第273條之1第1項、第299條第1項前
段，刑法第185條之4第1項 、第41條第1項前段、第74條第1項第
1款，判決如主文。
本案經檢察官陳振義提起公訴，檢察官甲○○到庭執行職務。
中　　華　　民　　國　　111 　年　　12　　月　　19　　日
                  刑事第七庭    法  官  林雷安
以上正本證明與原本無異。
如不服本判決應於收受送達後20日內向本院提出上訴書狀，並應
敘述具體理由；其未敘述上訴之理由者，應於上訴期間屆滿後20
日內向本院補提理由書（均須按他造當事人之人數附繕本）「切
勿逕送上級法院」。
告訴人或被害人如不服判決，應備理由具狀向檢察官請求上訴，
上訴期間之計算，以檢察官收受判決正本之日起算。
                                書記官  黃英寬
中　　華　　民　　國　　111 　年　　12　　月　　19　　日
附錄論罪科刑法條
中華民國刑法第185條之4第1項
駕駛動力交通工具發生交通事故，致人傷害而逃逸者，處 6 月
以上 5 年以下有期徒刑；致人於死或重傷而逃逸者，處 1 年以
上 7 年以下有期徒刑。